臺灣高雄地方法院刑事判決　　　　　　　96年度交訴字第42號
公　訴　人　臺灣高雄地方法院檢察署檢察官
被　　　告　乙○○
上列被告因公共危險案件，經檢察官提起公訴（95年度偵字第26
681號），嗣因被告就被訴事實為有罪之陳述，本院並聽取當事
人之意見後，改依簡式審判程序進行，判決如下：
    主  文
乙○○服用酒類，不能安全駕駛動力交通工具而駕駛，處有期徒
刑貳月；又駕駛動力交通工具肇事，致人受傷而逃逸，處有期徒
刑柒月。應執行有期徒刑捌月。緩刑貳年。
    事  實
一、乙○○於民國95年10月7 日上午3 時許，在高雄縣六龜鄉某
    卡拉OK店內與友人飲用啤酒後，明知在飲酒後已不能安全駕
    駛動力交通工具，仍於同日上午6 時許，騎乘車牌號碼PZ8-
    613 號重型機車，並搭載友人丁○○，欲返回位於高雄縣仁
    武鄉之住處，嗣於同日上午8 時35分許，沿高雄縣大樹鄉○
    ○路由北往南方向行駛，行至該路段60-6號前時，乙○○因
    疏未注意車前狀況且於酒後反應及控制方向之能力變差而反
    應不及，致其所駕機車車頭部位與丙○○騎乘之腳踏車右側
    車身發生碰撞，丙○○因而人、車倒地，並受有頭部外傷併
    右後枕部挫傷性血腫等傷害（過失傷害罪嫌部分業據丙○○
    撤回告訴，經檢察官另為不起訴處分）。詎乙○○於前述肇
    事後，明知汽車駕駛人駕駛汽車肇事致人受傷，應即採取救
    護或其他必要之措施，並向警察機關報告，不得駛離等情事
    ，竟未下車查看丙○○之受傷情形，旋即駕車離開現場。嗣
    經路人記下乙○○所騎乘前開肇事車輛之特徵，為警於同日
    上午9 時10分許，在高雄縣大樹鄉○○○路某處，循線查獲
    乙○○，並於同日上午10時21分許，以呼氣酒精濃度測試器
    對乙○○進行呼氣酒精測試，測得其呼氣酒精濃度值達每公
    升0.66毫克，始知上情。
二、案經高雄縣政府警察局仁武分局報告臺灣高雄地方法院檢察
    署檢察官偵查起訴。
    理  由
壹、程序方面：
    按本件被告所犯係死刑、無期徒刑、最輕本刑為3 年以上有
    期徒刑以外之罪，其於準備程序就前揭被訴事實為有罪之陳
    述，經受命法官告知簡式審判程序之旨，並聽取其與公訴人
    之意見後，本院認無不得或不宜改依簡式審判程序進行之處
    ，爰依刑事訴訟法第273 條之1 第1 項、第284 條之1 ，裁
    定本件由受命法官獨任進行簡式審判程序，合先敘明。
貳、實體方面：
一、上揭犯罪事實，業據被告於警詢、偵查、本院審理中均坦承
    不諱，核與被害人丙○○、目擊證人丁○○分別於警詢、偵
    查中之指訴、證述相符，並有酒精測試值表、刑法第185 條
    之3 案件測試觀察紀錄表、診斷證明書、現場圖、舉發違反
    道路交通管理事件通知單、現場照片在卷可稽。又被告酒後
    騎乘上開機車，因不勝酒力而肇致本件事故，並造成被害人
    受有上揭傷害，其過失行為與被害人所受傷害結果二者間，
    具有相當因果關係。從而本件事證明確，被告因服用酒類不
    能安全駕駛動力交通工具，且駕駛動力交通工具肇事、過失
    傷害他人後駕車逃逸之犯行，堪以認定。
二、核被告所為，係犯刑法第185 條之3 「服用酒類，不能安全
    駕駛動力交通工具而駕駛罪」及同法第185 條之4 肇事逃逸
    罪。其所犯上開兩罪間，犯意各別，行為互殊，應予分論併
    罰。爰審酌被告明知於服用酒類，酒後呼氣中酒精濃度高達
    每公升0.66毫克，已處於不能安全駕駛動力交通工具之狀態
    ，竟仍漠視自己安危，更枉顧公眾行之安全，騎乘機車上路
    ，並擦撞他人致傷而肇事，且明知騎車肇事後應停留現場對
    傷者施以救護以防止損害之擴大，竟棄被害人於不顧，率爾
    逃離現場，固非可取，惟念其犯後坦承犯行，態度良好，已
    與被害人達成和解，並據被害人到庭表示：已和被告和解，
    願意原諒被告等語（見本院96年3 月5 日審判筆錄），有和
    解書1 紙附卷可參，堪認被告確有悔意等一切情狀，就其所
    犯2 罪分別量處如主文所示之刑，及定其應執行刑，以資懲
    儆。又被告無任何前科紀錄，有臺灣高等法院被告前案紀錄
    表可稽，其經此偵、審教訓後，應知所警惕，信無再犯之虞
    ，且被告已與被害人成立和解，有前開和解書可按，被害人
    並表示原諒被告等語；再刑罰固屬國家對於犯罪之人，以剝
    奪法益之手段，所加之公法之制裁，惟其積極目的，則在預
    防犯人之再犯，故對於惡性未深，天良未泯者，若因偶然觸
    法，即置諸刑獄自非刑罰之目的，是本院斟酌再三，認所宣
    告之刑以暫不執行為適當，併依刑法第74條第1 項第1 款之
    規定宣告緩刑2 年，以啟自新。
據上論斷，應依刑事訴訟法第273 條之1 第1 項、第284 條之1
、第299 條第1 項前段、法第185 條之3 、第185 條之4 、第51
條第5 款、第74條第1項第1款，判決如主文。
本案經檢察官甲○○到庭執行職務。
中　　華　　民　　國　　96　　年　　3 　　月　　12　　日
                  交通法庭    法　官  郭瓊徽
以上正本證明與原本無異。
如不服本判決，應於收受送達後10日內向本院提出上訴書狀。
中　　華　　民　　國　　96　　年　　3 　　月　　13　　日
 　　　　　　　　　　　       書記官  陳瓊芳
附錄
刑法第185條之3
　　服用毒品、麻醉藥品、酒類或其他相類之物，不能安全駕駛
    動力交通工具而駕駛者，處一年以下有期徒刑、拘役或三萬
    元以下罰金。
刑法第185條之4
    駕駛動力交通工具肇事，致人死傷而逃逸者，處六月以上五
    年以下有期徒刑。
